【裁判字號】    90,訴,1502
【裁判日期】    900723
【裁判案由】    清償借款
【裁判全文】
臺灣高雄地方法院民事判決  九十年度訴字第一五○二號
    原      告  華南商業銀行股份有限公司
    法定代理人  乙○○
    訴訟代理人  丙○○
    被      告  甲○○
右當事人間請求清償借款事件，本院判決如左：
    主    文
被告應給付原告新台幣壹佰拾萬元，及如附表所示之利息及違約金。
訴訟費用由被告負擔。
本判決於原告以新台幣肆拾萬仟元供擔保後，得假執行。
    事    實
甲、原告方面：
一、聲明：求為判決除假執行擔保金額外，如主文所示。
二、陳述略稱：被告於民國八十七年四月四日向原告借用新台幣（下同）壹佰拾萬
    元，約定自八十七年四月四日起至一百零二年四月四日止，分期按月平均攤還本
    息，如未按期給付，即喪失期限利益，全部債務視為到期，利息分段計算，前三
    十六個月利息按原告基本放款利率加碼百分之一（即百分之八‧八五）計算；自
    九十年四月五日起至清償日，利息則按原告基本放款利率加碼百分之一‧五二五
    （即百分之九‧三七五）計算。自借款日起，前二十四個月於每月四日按月付息
    ，自第二十五個月起，再依年金法，按月平均攤付本息。如逾期清償，在六個月
    以內者，按上開利率百分之十，超過六個月者，按上開利率百分之二十計付違約
    金。詎被告自八十九年八月四日起即未按期攤還，尚欠如主文所示之本利迄未清
    償，屢向被告催討，均置之不理，為此爰依消費借貸契約請求權提起本件訴訟。
三、證據：提出消費借貸契約、增補契約、貸款本息攤還表各一件為證。
乙、被告方面：
一、聲明：無。
二、陳述略稱：原告所提出之借據契約及約定書均為真正，被告亦有向原告借款，惟
    被告目前並無資力清償等語。
三、證據：無。
    理    由
一、本件原告主張被告於八十七年四月四日向原告借用壹佰拾萬元，約定自八十七
    年四月四日起至一百零二年四月四日止，分期按月平均攤還本息，如未按期給付
    ，即喪失期限利益，全部債務視為到期，利息分段計算，前三十六個月利息按原
    告基本放款利率加碼百分之一（即百分之八‧八五）計算；自九十年四月五日起
    至清償日，利息則按原告基本放款利率加碼百分之一‧五二五（即百分之九‧三
    七五）計算。自借款日起，前二十四個月於每月四日按月付息，自第二十五個月
    起，再依年金法，按月平均攤付本息。如逾期清償，在六個月以內者，按上開利
    率百分之十，超過六個月者，按上開利率百分之二十計付違約金。詎被告自八十
    九年八月四日起即未按期攤還，尚欠如主文所示之本利迄未清償之事實，已據其
    提出消費借貸契約、增補契約及貸款本息攤還表各一件為證，且為被告所不爭執
    ，堪信為真實。雖被告辯稱：伊現在無資力清償云云。惟債務人有無資力清償，
    係屬債權人日後得否據以強制執行之問題，與債務人應擔負之清償責任無涉，是
    被告上開所辯，顯不足採信。復經本院核閱上開借據中所載之借貸金額、利息及
    違約金等內容加以調查證據之結果，均認與原告所述相符，自堪認原告之主張為
    真實。
二、按借用人應於約定期限內，返還與借用物種類、品質、數量相同之物。遲延之債
    務，以支付金錢為標的者，債權人得請求依法定利率計算之利息，但約定利率較
    高，仍從其約定利率。當事人得約定債務人不履行債務時，應支付違約金，民法
    第四百七十八條前段、第二百三十三條第一項、第二百五十條第一項分別定有明
    文。從而，原告依據消費借貸之法律關係請求被告給付原告壹佰參拾萬元，及如
    附表所示之利息及違約金，為有理由，應予准許。
三、原告陳明願供擔保，請求宣告假執行，核無不合，茲酌定擔保金額，予以准許。
據上論結，本件原告之訴為有理由，依民事訴訟法第七十八條、第三百九十條第二項
，判決如主文。
中      華      民      國    九十      年      七      月    二十三    日
                              臺灣高雄地方法院民事第六庭
~B法      官  楊富強
右正本係照原本作成。
如對本判決上訴，須於判決送達後廿日內向本院提出上訴狀。
中      華      民      國      九十    年    七        月      二十三  日
~B法院書記官  賴易詮
附  表：
┌─┬───────┬─────────┬───────────┐
│  │              │利              息│違        約        金│
│編│債  權  本  金├────┬────┼───────────┤
│  │              │        │        │                      │
│  │              │        │        │                      │
│  │              │        │        │                      │
│  │  新  台  幣  │計算標準│ 起迄日 │   計算期間及利率     │
│號│              │(年息％)│        │                      │
│  │              │        │        │                      │
├─┼───────┼────┼────┼───────────┤
│  │              │        │自八十九│自八十九年九月五日起至│
│  │              │        │年八月四│九十年三月四日止，按上│
│一│ 壹佰參拾萬元 │8.85％  │日起至九│利率百分之十；自九十年│
│  │              │        │十年四月│三月五日起至九十年四月│
│  │              │        │四日止  │四日止，按上開利率百分│
│  │              │        │        │之二十計付            │
│  │              ├────┼────┼───────────┤
│  │              │        │自九十年│自九十年四月五日起至清│
│  │              │        │四月五日│清償日止，按上開利率百│
│  │              │9.375％ │起至清償│分之二十計付。        │
│  │              │        │日止。  │                      │
│  │              │        │        │                      │
├─┴───────┴────┴────┴───────────┤
│合計：壹佰參拾萬元                                            │
└───────────────────────────────┘


司法院資訊處製作；財團法人民間司法改革基金會備份。
